【裁判字號】    97,再易,6
【裁判日期】    970414
【裁判案由】    返還土地
【裁判全文】
臺灣臺中地方法院民事裁定  97年度再易字第6號
再審聲請人  甲○○
再審相對人  乙○○
上列當事人間請求返還土地等事件，再審聲請人對本院96年度再
易字第28號確定裁定，聲請再審，本院合議庭裁定如下：
    主  文
再審聲請駁回。
再審聲請費用由再審聲請人負擔。
    理  由
一、本件再審聲請人對本院96年度再易字第28號再審之訴確定裁
    定，聲請再審，其主張詳如附件所示。
二、按再審之訴不合法者，法院應以裁定駁回之；又再審之訴，
    法院認無再審理由，判決駁回後，不得以同一事由，對於原
    確定判決或駁回再審之訴之確定判決，更行提起再審之訴；
    另對已經確定裁定，以有民事訴訟法第496條第1項或第 497
    條之情形而聲請再審，準用之。民事訴訟法第502條第1項、
    第498條之1、第507條分別定有明文。經查：
    （一）再審聲請人前以本院94年度中簡字第240號及95 年度
          簡上字第67號民事確定判決，有適用法規顯有錯誤之
          再審事由，而提起再審之訴，經本院以96年度再易字
          第20號受理在案。
    （二）本院96年度再易字第20號審理結果，以上開確定判決
          並無再審原告所主張之再審理由為由，判決駁回再審
          之訴在卷，有本院96年度再易字第20號民事判決可稽
          ，核與本院依職權所調閱本院94年度中簡字第240 號
          、95年度簡上字第67號及96年度再易字第20號卷證資
          料相符。
    （三）依民事訴訟法第498條之1規定，再審原告本不得再以
          同一事由提起再審之訴。然再審原告仍以上開確定判
          決及本院96年度再易字第20號再審判決有上揭再審事
          由為由，再度聲請再審，由本院另以96年度再易字第
          28 號受理在案。
    （四）再審原告因不得以同一事由再次提起再審，且其並未
          提出證物或證據方法，而僅係就其係基於行使地上權
          或地役權之意思占有系爭土地一節，為法律上之陳述
          。其再審因與「適用法規顯有錯誤之情形」或「足以
          影響於裁判之重要證物漏未斟酌」無涉，不得執以作
          為再審理由，乃經本院96年度再易字第28號裁定駁回
          再審原告之訴在卷。
    （五）再審聲請人再次以本院96年度再易字第28號裁定有如
          附件所示之再審事由為由，再度聲請本件再審。核其
          所提出之再審事由，均與先前所為主張雷同。其對本
          院94年度中簡字第240號及95年度簡上字第67 號民事
          確定判決之上開再審主張，既經本院96年度再易字第
          20號判決駁回再審原告之訴在卷，是本院96年度再易
          字第28號據以裁定駁回再審原告之訴，於法並無違誤
          ；本院96年度再易字第28號亦無其他足以影響於判決
          之重要證物漏未斟酌之情事。是再審聲請人對本院96
          年度再易字第28號確定裁定所為再審聲請並非合法，
          應予駁回。
三、依民事訴訟法第502條第1項、第507條、第95條、第78條，
    裁定如主文。
中    華    民    國    97    年    4    月    14     日
                  民事第二庭    審判長法官  周靜秀
                                法      官  陳秋月
                                法      官  林宗成
上正本證明與原本無異。
不得抗告。
中    華    民    國    97    年    4    月    14     日
                                書  記  官  鄭晉發


司法院資訊處製作；財團法人民間司法改革基金會備份。
